臺灣桃園地方法院民事簡易判決
110年度壢簡字第1736號
原      告  廖正河  

被      告  玉山商業銀行股份有限公司


法定代理人  黃男州  
上列當事人間債務人異議之訴事件，本院不經言詞辯論逕為判決
如下：
    主  文
原告之訴駁回。
訴訟費用由原告負擔。
    事實及理由
一、按原告之訴，依其所訴之事實，在法律上顯無理由者，法院
    得不經言詞辯論，逕以判決駁回之，民事訴訟法第249條第2
    項第2款定有明文。又所謂原告之訴，依其所述之事實，在
    法律上顯無理由者，係指依原告於訴狀內記載之事實觀之，
    在法律上顯然不能獲得勝訴之判決者而言（最高法院62年台
    上字第845號判例意旨參照）。
二、原告起訴主張：被告持臺灣臺北地方法院107年度北簡字第1
    1841號請求給付簽帳卡消費款事件宣示判決筆錄及確定證明
    書（下稱系爭確定判決），對原告聲請強制執行，經本院民
    事執行處以110年度司執字第112170號給付簽帳卡消費款強
    制執行事件（下稱系爭執行事件）受理在案，惟原告從未向
    被告申請信用卡使用。為此，爰依法提起本件訴訟，請求撤
    銷系爭執行事件之強制執行程序等語。
三、本院之判斷：
  ㈠按執行名義成立後，如有消滅或妨礙債權人請求之事由發生
    ，債務人得於強制執行程序終結前，向執行法院對債權人提
    起異議之訴。如以裁判為執行名義時，其為異議原因之事實
    發生在前訴訟言詞辯論終結後者，亦得主張之，強制執行法
    第14條第1項定有明文。是強制執行法第14條所規定之債務
    人異議之訴，乃債務人請求確定執行名義上之實體上請求權
    與債權人現有之實體上之權利狀態不符，以判決排除執行名
    義之執行力為目的。故須執行名義成立後，有消滅或妨礙債
    權人請求之事由發生，債務人始得於強制執行程序終結前提
    起之。依此，倘債權人係執裁判或與確定判決有同一效力之
    文書以為強制執行，而依債務人於債務人異議之訴之起訴狀
    內所記載之事由，顯可認非屬在執行名義成立「後」或前訴
    訟程序言詞辯論終結「後」有消滅或妨礙該執行名義所示請
    求權之事由，則其所提債務人異議之訴在法律上顯然不能獲
    得勝訴之判決，其訴即屬顯無理由。
  ㈡經查，原告提起本件債務人異議之訴所主張之上開異議原因
    事實，經核均係發生於系爭確定判決確定「前」，即本件執
    行名義成立「前」之事由，與強制執行法第14條第1項規定
    之要件尚有未合，縱原告認系爭確定判決之內容有所不當，
    亦應另尋其他合法救濟途徑處理，而非透過債務人異議之訴
    途徑以尋求救濟。基此，原告本件主張非以上開執行名義成
    立後，或前訴訟言詞辯論終結後，有何消滅或妨礙債權人請
    求之事由為據，與強制執行法第14條第1項規定之要件洵非
    相符，揆諸前揭規定及說明，其所述之事實在法律上顯無理
    由，亦無從補正，爰不經言詞辯論，逕以判決駁回之。
四、訴訟費用負擔之依據：民事訴訟法第78條。
中    華    民    國   110    年   12     月    29    日
                  中壢簡易庭      法  官 陳振嘉
正本係照原本作成。
如不服本判決，應於送達後20日內，向本院提出上訴狀並表明上
訴理由，如於本判決宣示後送達前提起上訴者，應於判決送達後
20日內補提上訴理由書（須附繕本）。
如委任律師提起上訴者，應一併繳納上訴審裁判費。

                          書記官 郭玉芬
中　　華　　民　　國　　110 　年　　12　　月　　29　　日